Minutes et répertoires du notaire Jacques GILLET, janvier 1740 - décembre 1749 (étude XXXVIII)
Archives nationales
- Minutes de Jacques GILLET, janvier 1740 - décembre 1749; MC/ET/XXXVIII/310 - MC/ET/XXXVIII/377
  - Minutes. 1743, juillet - 1743, août, juillet 1743 - août 1743; MC/ET/XXXVIII/334
    - Beauregard (Antoine) maître fondeur rue du Ponceau § Mariage du beaufils de .., 31 août 1743; MC/ET/XXXVIII/334
      contrat de mariage; Beauregard, Antoine
  - Minutes. 1743, septembre - 1743, octobre, septembre 1743 - octobre 1743; MC/ET/XXXVIII/335
    - Contrat pour 5 ans, entre François Lereville, employé dans les fermes du roi, et Laurent Larecat, sculpteur en ivoire, au profit de Louis Lereville, âgé de 15 ans, fils de François, logé, nourri, blanchi et entretenu par son maître, moyennant 200 livres., 1er septembre 1743; MC/ET/XXXVIII/335
      contrat d'apprentissage; Larecat, Laurent; Lereville, François; Lereville, Louis; commis d'administration (Ancien Régime); sculpteur
    - Lavocat (Laurent) sculpteur en ivoire Enclos Saint Martin § alloué, 1er septembre 1743; MC/ET/XXXVIII/335
      Lavocat, Laurent
    - Boudin (Louis) maître doreur rue Guérin Boisseau § Mariage du .., 1er septembre 1743; MC/ET/XXXVIII/335
      contrat de mariage; Boudin, Louis
    - Boudin (Gabriel) maître doreur rue Guérin Boisseau § Mariage de .., 1er septembre 1743; MC/ET/XXXVIII/335
      contrat de mariage; Boudin, Gabriel
    - Contrat pour 5 ans, entre François Duprez, cordonnier, et Jean De Bruyn, sculpteur adjoint et professeur de l'académie Saint-Luc, au profit de Nicolas François Duprez, âgé de 13 ans, fils de François, logé, nourri, blanchi et entretenu par son père, moyennant 250 livres, élève et non apprenti (approuvé par les gardes en charge, droits perçus)., 4 septembre 1743; MC/ET/XXXVIII/335
      contrat d'apprentissage; Bruyn, Jean de; Duprez, François; Duprez, Nicolas François; cordonnier; enseignant; sculpteur
    - De Brayne (Jean) sculpteur adjoint et professeur de l'académie Saint Luc rue Froidmanteau § apprentissage, 4 septembre 1743; MC/ET/XXXVIII/335
      contrat d'apprentissage; De Brayne, Jean
    - Danet (demoiselle Jacqueline), peintre de l'académie Saint-Luc, enclos Saint-Martin-des-Champs § Apprentissage, 5 septembre 1743; MC/ET/XXXVIII/335
      contrat d'apprentissage; Danet, Jacqueline
    - Vente à Jean Mansart de Jouy, l'aîné, architecte, rue des Tournelles., 10 septembre 1743; MC/ET/XXXVIII/335
      acte de vente; Tournelles (rue des); Mansart de Jouy, Jean Hardouin- (1705-1779); architecte
    - Le Ligois (Jean Jacques) maître doreur et argenteur rue Guérin Boisseau § Mariage de .., 13 septembre 1743; MC/ET/XXXVIII/335
      contrat de mariage; Le Ligois, Jean Jacques
    - Joly (Georges), maître patenôtrier, émailleur et faïencier § Renonciation de la veuve de .. à la maîtrise, 14 septembre 1743; MC/ET/XXXVIII/335
      Joly, Georges
    - Contrat de mise en apprentissage pour 5 ans, entre Louis Auzou, maître rubanier, et Jean Jacques Sertie, sculpteur de l'académie Saint-Luc, au profit de Louis Gabriel Auzou, âgé de 13 ans, fils de Louis, logé, nourri et entretenu par son père, (si le maître travaille à la campagne il emmène son élève et le nourrit), sans deniers déboursés (approuvé par les gardes en charge, droits perçus)., 17 septembre 1743; MC/ET/XXXVIII/335
      contrat d'apprentissage; Auzou, Louis; Auzou, Louis Gabriel; Sertie, Jean Jacques; tisserand; sculpteur
    - Sertié (Jean Jacques) Sculpteur de l'académie Saint-Luc rue Sainte Foi § apprentissage, 17 septembre 1743; MC/ET/XXXVIII/335
      contrat d'apprentissage; Sertié, Jean Jacques
    - Robin (Germain François) maître relieur rue Charretière § Vente et transport, 21 septembre 1743; MC/ET/XXXVIII/335
      acte de vente; Robin, Germain François
    - Obligation concernant Jean Mansart de Jouy, l'aîné, architecte, rue Montmartre., 24 septembre 1743; MC/ET/XXXVIII/335
      obligation; Montmartre (rue); Mansart de Jouy, Jean Hardouin- (1705-1779); architecte
    - Cudville (Nicolas François) maître maçon rue Montmartre § Obligation, 24 septembre 1743; MC/ET/XXXVIII/335
      obligation; Cudville, Nicolas François
    - Contrat de mise en apprentissage pour 5 ans, entre Etienne Guillemain, gagne-denier, et Jacques Flamand, sculpteur de l'académie Saint-Luc, au profit de Claude Guillemain, âgé de 13 ans, fils d'Etienne, logé, nourri, blanchi et entretenu par son père, sans deniers déboursés (approuvé par les gardes en charge, droits perçus)., 30 septembre 1743; MC/ET/XXXVIII/335
      contrat d'apprentissage; Flamand, Jacques; Guillemain, Claude; Guillemain, Etienne; journalier; sculpteur
    - Flamend (Jacques) Sculpteur de l'académie Saint Luc rue de Cléry § apprentissage., 30 septembre 1743; MC/ET/XXXVIII/335
      contrat d'apprentissage; Flamend, Jacques
    - Autin (Jean Barthélemy) maître doreur rue Saint Denis § bail, 8 octobre 1743; MC/ET/XXXVIII/335
      bail; Autin, Jean Barthélemy
    - Contrat de mise en apprentissage pour 5 ans, entre Marin Fontaine, tailleur de pierre, et François Guiot, sculpteur de l'académie Saint-Luc, au profit de Jean Escal, âgé de 15 ans, beau-frère de Marin, logé et nourri, sauf les six premiers mois, par son maître, sans deniers déboursés (approuvé par les gardes, droits perçus)., 9 octobre 1743; MC/ET/XXXVIII/335
      contrat d'apprentissage; Escal, Jean; Fontaine, Marin; Guiot, François; sculpteur; tailleur de pierre
    - Guiot (François) Sculpteur de l'académie Saint-Luc rue de Cléry § apprentissage, 9 octobre 1743; MC/ET/XXXVIII/335
      contrat d'apprentissage; Guiot, François
    - Faudemay (Pierre) maçon à Pantin § partage, 11 octobre 1743; MC/ET/XXXVIII/335
      partage; Faudemay, Pierre
    - Gueneau (Jean Louis), peintre de l'académie Saint-Luc, rue des Boucheries § Apprentissage, 13 octobre 1743; MC/ET/XXXVIII/335
      contrat d'apprentissage; Gueneau, Jean Louis
    - Aubert (Robert) orfèvre; rue Saint Martin § Inventaire après décès de la femme de .., 29 octobre 1743; MC/ET/XXXVIII/335
      inventaire; Aubert, Robert
  - Minutes. 1743, novembre - 1743, décembre, novembre 1743 - décembre 1743; MC/ET/XXXVIII/336
    - Dereige (Alexis), peintre de l'académie Saint Luc, rue de la Pelleterie § Apprentissage, 3 novembre 1743; MC/ET/XXXVIII/336
      contrat d'apprentissage; Dereige, Alexis
    - Cavet (François), peintre, rue du Coq § Inventaire après décès de la femme de .., 13 novembre 1743; MC/ET/XXXVIII/336
      inventaire après décès; Cavet, François
    - Dedun (Jean) marchand lapidaire rue Greneta § Inventaire après décès de la femme de .., 22 novembre 1743; MC/ET/XXXVIII/336
      inventaire; Dedun, Jean
    - Cresson (René) maître menuisier rue de Cléry § bail à .., 24 novembre 1743; MC/ET/XXXVIII/336
      bail; Cresson, René
    - Cavet (François), maître peintre, rue du Coq § Mariage de .., 24 novembre 1743; MC/ET/XXXVIII/336
      contrat de mariage; Cavet, François
    - Galliet (Claude) Sculpteur de l'académie Saint-Luc rue du Sabot § apprentissage, 3 décembre 1743; MC/ET/XXXVIII/336
      contrat d'apprentissage; Galliet, Claude
    - Pluchot (Adrian) entrepreneur des bâtiments du roi rue Philippeaux § Obligation rapportée, 4 décembre 1743; MC/ET/XXXVIII/336
      obligation; Pluchot, Adrian
    - Herson (Jacques) maître émailleur et faïencier grande rue du fg. Saint Laurent § Mariage de la fille de .., 8 décembre 1743; MC/ET/XXXVIII/336
      contrat de mariage; Herson, Jacques
    - Dutard (Pierre) marchand évantailliste à Paris § Mariage du fils de feu .., 9 décembre 1743; MC/ET/XXXVIII/336
      contrat de mariage; Dutard, Pierre
    - Dutard (Louis) menuisier rue des Prêcheurs § Mariage de .., 9 décembre 1743; MC/ET/XXXVIII/336
      contrat de mariage; Dutard, Louis
    - Contrat de mise en apprentissage pour 5 ans, entre Gabriel Guillaume, marchand de liqueurs, et Louis Herpin, sculpteur du roi et professeur de l'académie Saint-Luc, au profit de Jean Joseph Guillaume, logé, nourri, blanchi par son père, l'élève se rendra tous les jours chez son maître, l'été: de 5 heures du matin à 7 heures du soir, l'hiver: de 6 heures du matin à 7 heures du soir, pour travailler les jours ouvrables et étudier les dimanches et fêtes, sans deniers déboursés (approuvé par les gardes en charge, droits perçus)., 16 décembre 1743; MC/ET/XXXVIII/336
      contrat d'apprentissage; Guillaume Gabriel; Guillaume, Jean Joseph; Herpin, Louis; commerçant; enseignant; sculpteur
    - Dedun (Jean) marchand lapidaire rue Greneta § Mariage de .., 22 décembre 1743; MC/ET/XXXVIII/336
      contrat de mariage; Dedun, Jean
    - Alexandre (Jean) maître fondeur rue au Maire § Mariage de la fille de .., 29 décembre 1743; MC/ET/XXXVIII/336
      contrat de mariage; Alexandre, Jean
  - Minutes. 1744, janvier - 1744, mars, janvier 1744 - mars 1744; MC/ET/XXXVIII/337
    - Liot (Denis), peintre de l'académie de Saint-Luc, rue des Lavandières § apprentissage, 19 janvier 1744; MC/ET/XXXVIII/337
    - Moreau (Claude Charlemagne) marchand doreur rue au Maire § Obligation et également, 21 janvier 1744; MC/ET/XXXVIII/337
      obligation; Moreau, Claude Charlemagne
    - Testard (Claude) maître serrurier rue de la Croix § transaction et titre nouvel, 23 janvier 1744; MC/ET/XXXVIII/337
      titre nouvel; accord; Testard, Claude
    - Forest (Jean-Baptiste), peintre de l'académie de Saint-Luc, enclos et la foire Saint-Germain § Apprentissage, 30 janvier 1744; MC/ET/XXXVIII/337
      contrat d'apprentissage; Forest, Jean-Baptiste
    - Obligation envers Claude Jacques Gérard de Monthouard, architecte juré expert, bourgeois de Paris, rue au Maire., 4 février 1744; MC/ET/XXXVIII/337
      obligation; Maire (rue au); Monthouard, Claude Jacques Gérard de; architecte
    - Bunelle (Jean) maître doreur rue au Maire § Mariage de .., 10 février 1744; MC/ET/XXXVIII/337
      contrat de mariage; Bunelle, Jean
    - Dubois (Antoine), maître menuisier, rue de Lappe ? § Inventaire après décès de la femme de .., 14 février 1744; MC/ET/XXXVIII/337
      inventaire après décès; Dubois, Antoine
    - Contrat de mise en apprentissage pour 5 ans, entre Jean Marcadé, marchand couverturier, et Jean Blondelle, sculpteur de l'académie Saint-Luc, au profit de François Marcadé, âgé de 14 ans, fils de Jean, nourri, sauf le pain, logé et blanchi par son maître, sans deniers déboursés (approuvé par les gardes en charge, droits perçus)., 24 février 1744; MC/ET/XXXVIII/337
      contrat d'apprentissage; Blondelle, Jean; Marcadé, François; Marcadé, Jean; tisserand; sculpteur
    - Blondelle (Jean) Sculpteur de l'académie de Saint-Luc grande rue du fg. Saint Martin § apprentissage, 24 février 1744; MC/ET/XXXVIII/337
    - Doublot (Roch) dessinateur rue Guérin Boisseau § transport des droits, 12 mars 1744; MC/ET/XXXVIII/337
      transport de droits; Doublot, Roch
    - Decoin (Julien), peintre de l'académie de Saint-Luc § Notoriété du décès de .., 16 mars 1744; MC/ET/XXXVIII/337
      notoriété; Decoin, Julien
    - Martinique (île de) § Procuration d'Antoine Lemaire ancien receveur du domaine de l'île de Martinique pour retirer un billet fait au profit du constituant par Jean Baptiste Serain sucrier, de la somme de 8000 livres, 18 mars 1744; MC/ET/XXXVIII/337
      Fichier dit 'général' XVIIe-XVIIIe siècles, par le personnel du Minutier, 1954-1999 ( fichier papier entièrement dématérialisé; voir contexte dans le Plan d’orientation général - Notaires de Paris, guides thématiques du Minutier).
      procuration; Martinique, île de
    - Contrat de mise en apprentissage pour 5 ans, entre Henri La Chenaye, bourgeois de Paris, et Charles François Carbillet, sculpteur de l'académie Saint-Luc, au profit de Jean Louis la Chenaye, âgé de 15 ans, fils d'Henri, logé et nourri par son maître, moyennant 250 livres (approuvé par les gardes en charge, droits perçus)., 22 mars 1744; MC/ET/XXXVIII/337
      contrat d'apprentissage; Carbillet, Charles François; La Chenaye, Henri; La Chenaye, Jean Louis; sculpteur
    - Carbillet (Charles François) sculpteur de l'académie de Saint Luc; rue de Grenelle § apprentissage, 22 mars 1744; MC/ET/XXXVIII/337
    - Defer (Jean Lambert) maître fondeur fg. Saint Martin § transport de droits, 24 mars 1744; MC/ET/XXXVIII/337
      transport de droits; Defer, Jean Lambert
  - Minutes. 1744, avril - 1744, juin, avril 1744 - juin 1744; MC/ET/XXXVIII/338
    - marbrier (apprentissage) Sculpteur § Contrat pour 5 ans entre Pierre Chauviere, jardinier, et Joseph Charvet, maître marbrier, au profit de Denis André Giroult, âgé de 18 ans, neuve de Pierre. Son maître lui payera, la deuxième année 12 sols par journée de travail; 3/e/ - 15 s.; 4/e/ - 18s. et la 5/e/ - 21s. (approuvé par les jurés en charge; droits), 7 avril 1744; MC/ET/XXXVIII/338
    - Faudemay (Pierre) maçon à Aulnay près Paris § bail à rente, 17 avril 1744; MC/ET/XXXVIII/338
      bail; Faudemay, Pierre
    - Bonneau (Jean Baptiste) maître maçon, entrepreneur de bâtiments rue Saint Martin § bail, 20 avril 1744; MC/ET/XXXVIII/338
      bail; Bonneau, Jean Baptiste
    - Moquart (Robert), marchand orfèvre joaillier, rue Pavée § Procuration déposée, 20 avril 1744; MC/ET/XXXVIII/338
      procuration; Moquart, Robert
    - Perichon (François) maître doreur sur métaux rue des Mauvais Garçons § apprentissage, 22 avril 1744; MC/ET/XXXVIII/338
      contrat d'apprentissage; Perichon, François
    - Maurau (Laurent) sculpteur rue Guérin Boisseau § quittance, 22 avril 1744; MC/ET/XXXVIII/338
      quittance; Maurau, Laurent
    - doreur sur métaux (apprentissage) § Contrat pour 5 ans entre Crespin Bremont compagnon menuisier, et François Perichon, maître doreur sur métaux, au profit de Louis Crespin Bremont âgé de 14 ans, fils de Crespin. Logé, nourri et blanchi par son maître. S.d.d.; (approuvé par les jurés en charge; droits), 22 avril 1744; MC/ET/XXXVIII/338
    - Desrais (Louis), peintre de l'académie de Saint-Luc § Mariage du fils du feu .., 23 avril 1744; MC/ET/XXXVIII/338
      contrat de mariage; Desrais, Louis
    - Desrais (Louis André), peintre de l'académie de Saint-Luc, rue Philippeaux § Mariage de .., 23 avril 1744; MC/ET/XXXVIII/338
      contrat de mariage; Desrais, Louis André
    - Moquart (Robert), marchand orfèvre joaillier, rue Pavée § Procuration déposée, 25 avril 1744; MC/ET/XXXVIII/338
    - Contrat de mise en apprentissage pour 5 ans, entre Marie Liedet, veuve de Jean Joseph Louis, et Philippe Jamoy, sculpteur de l'académie Saint-Luc, au profit de Michel Germain Désir, âgé de 11 ans, cousin de Marie, nourri, blanchi et entretenu par sa cousine, moyennant 100 livres, sans deniers déboursés (approuvé par les gardes en charge, droits perçus)., 26 avril 1744; MC/ET/XXXVIII/338
      contrat d'apprentissage; Désir, Michel Germain; Jamoy, Philippe; Liedet, Marie; Louis, Jean Joseph; sculpteur
    - Jamoy (Philippe) Sculpteur de l'académie de Saint-Luc rue Saint Etienne § apprentissage, 26 avril 1744; MC/ET/XXXVIII/338
      contrat d'apprentissage; Jamoy, Philippe
    - Contrat de mise en apprentissage pour 5 ans, entre Catherine Meurisse, veuve de Jacques Roussel, maître mégissier, et Charles Sérillon, sculpteur de l'académie Saint-Luc, au profit de Dauphin Roussel, âgé de 17 ans, fils de Jacques, logé, nourri et blanchi par son maître, moyennant 200 livres (approuvé par les gardes en charge, droits perçus)., 27 avril 1744; MC/ET/XXXVIII/338
      contrat d'apprentissage; Meurisse, Catherine; Roussel, Dauphin; Roussel, Jacques; Sérillon, Charles; tanneur; sculpteur
    - Vincent (Pierre), maître menuisie, rue des Beaujolais § bail à .., 27 avril 1744; MC/ET/XXXVIII/338
      bail; Vincent, Pierre
    - Serillon (Charles) Sculpteur de l'académie de Saint-Luc rue de La Lune § apprentissage, 27 avril 1744; MC/ET/XXXVIII/338
      contrat d'apprentissage; Serillon, Charles
    - Cabot (Nicolas) horloger rue Greneta § bail, 28 avril 1744; MC/ET/XXXVIII/338
      bail; Cabot, Nicolas
    - Maille (Nicolas Louis), maître menuisier, rue Saint-Bernard § Obligation, 29 avril 1744; MC/ET/XXXVIII/338
      obligation; Maille, Nicolas Louis
    - Jolivet (Alexandre Denis) maître doreur rue de la Croix § procuration, 7 mai 1744; MC/ET/XXXVIII/338
      procuration; Jolivet, Alexandre Denis
    - Levassor (Pierre), peintre de l'académie de Saint-Luc, rue du Sentier § apprentissage, 9 mai 1744; MC/ET/XXXVIII/338
      contrat d'apprentissage; Levassor, Pierre
    - Bonneau (Jean Baptiste) maître maçon, entrepreneur de bâtiments rue Saint Martin § désistement de bail, 13 mai 1744; MC/ET/XXXVIII/338
    - Gautier (Léon), peintre, de l'académie de Saint-Luc, rue de la Tisseranderie § Apprentissage, 14 mai 1744; MC/ET/XXXVIII/338
      contrat d'apprentissage; Gautier, Léon
    - Mariage entre Pierre PAINDEBLED, marchand de jouets d'enfants, et Marie-Louise BOISCLER, fille de Nicaise BOISCLER, maître à danser, rue Saint-Sauveur, faubourg Saint Denis et de Marie Françoise DOLIGER., 18 mai 1744; MC/ET/XXXVIII/338
      contrat de mariage; Saint-Sauveur (rue); Saint-Denis (faubourg); Boiscler, Nicaise; Paindebled, Pierre; Boiscler, Marie-Louise; Doliger, Marie-Françoise; enseignant; danseur; commerçant
    - Hudié (Jean) maître sculpteur rue Meslay § Inventaire après décès de la femme de -, 3 juin 1744; MC/ET/XXXVIII/338
      inventaire; Hudié, Jean
    - Contrat de mise en apprentissage pour 5 ans, entre Nicolas Gauron, maître rubanier, et Gabriel Christophe Allegrain, sculpteur de l'académie Saint-Luc, au profit de Nicolas François Gauron, âgé de 13 ans, fils de Nicolas, logé, nourri, blanchi et entretenu par son père, moyennant 250 livres (approuvé par les gardes en charge, droits perçus)., 13 juin 1744; MC/ET/XXXVIII/338
      contrat d'apprentissage; Allegrain, Gabriel Christophe (1710-1795); Gauron, Nicolas; Gauron, Nicolas François; tisserand; sculpteur
    - Hauberat (Jean) marchand tapissier rue Geoffroy L'Asnier § Promesse de bail à rente, 15 juin 1744; MC/ET/XXXVIII/338
      bail; Hauberat, Jean
    - Toulmay (Pierre Charles) marchand lapidaire rue Saint Martin § bail, 24 juin 1744; MC/ET/XXXVIII/338
    - Contrat de mise en apprentissage pour 5 ans, entre Jean Demar, polisseur de marbre, et Jacques François Freville, sculpteur de l'académie Saint-Luc, au profit de Jean Denis Demar, âgé de 12 ans, fils de Jean, nourri et entretenu par son père, sans deniers déboursés (approuvé par les gardes en charge, droits perçus)., 29 juin 1744; MC/ET/XXXVIII/338
      contrat d'apprentissage; Demar, Jean; Demar, Jean Denis; Freville, Jacques François; sculpteur
    - Sarlin (Remy) évantailliste Enclos du Temple § Accommodement, 1er septembre 1744; MC/ET/XXXVIII/338
      Sarlin, Rémy
  - Minutes. 1744, juillet - 1744, août, juillet 1744 - août 1744; MC/ET/XXXVIII/339
    - Contrat de mise en apprentissage pour 5 ans, entre Guillain Camiez, maître tailleur d'habits, et Jean Collombe, sculpteur de l'académie Saint-Luc, au profit de Charles Joseph Camiez, fils de Guillain, logé, nourri et blanchi par son maître, moyennant 150 livres (approuvé par les gardes en charge, droits perçus)., 3 juillet 1744; MC/ET/XXXVIII/339
      contrat d'apprentissage; Camiez, Charles Joseph; Camiez, Guillain; Collombe, Jean; sculpteur; tailleur d'habits
    - Collombe (Jean) Sculpteur de l'académie de Saint-Luc rue Beauregard § apprentissage, 3 juillet 1744; MC/ET/XXXVIII/339
      contrat d'apprentissage; Collombe, Jean
    - Contrat de mise en apprentissage pour 5 ans, entre Marie Juillet, veuve d'Antoine Maubert, et Nicolas Adam, sculpteur de l'académie Saint-Luc, au profit de Pierre Maubert, fils d'Antoine, couché, nourri, blanchi et entretenu par sa mère, son maître lui payera, la deuxième année: 4 sous par jour de travail, la troisième année: 6 sous, la quatrième année: 8 sous, la cinquième année: 10 sous, sans deniers déboursés (approuvé par les gardes en charge, droits perçus)., 5 juillet 1744; MC/ET/XXXVIII/339
      contrat d'apprentissage; Adam, Nicolas; Juillet, Marie; Maubert, Antoine; Maubert, Pierre; sculpteur
    - Adan (Nicolas) sculpteur de l'académie de Saint Luc rue Saint Victor § apprentissage, 5 juillet 1744; MC/ET/XXXVIII/339
      contrat d'apprentissage; Adan, Nicolas
    - Hudié (Jean) maître sculpteur rue Meslay § liquidation et partage, 5 juillet 1744; MC/ET/XXXVIII/339
      partage; Hudié, Jean
    - Leloup dit Thierry (Jacques) maître sculpteur § procuration à .., 5 juillet 1744; MC/ET/XXXVIII/339
      procuration; Leloup dit Thierry, Jacques
    - Monet (Jacques), maître peintre, rue Jean Robert § Constitution, 8 juillet 1744; MC/ET/XXXVIII/339
      constitution de rente; Monet, Jacques
    - Colin (Charles) architecte rue de la Tisseranderie § délibération, 11 juillet 1744; MC/ET/XXXVIII/339
    - Cudeville (Nicolas François) maître maçon, entrepreneur de bâtiments rue Montmartre § Délibération, 11 juillet 1744; MC/ET/XXXVIII/339
      Cudeville, Nicolas François
    - Contrat de mise en apprentissage pour 5 ans, entre Charles Leclerc, voiturier par terre, et Paul Claude Rouveau, sculpteur de l'académie Saint-Luc, au profit de Jean-Baptiste Leclerc, fils de Charles, logé, nourri, sauf le pain, par son maître, sans deniers déboursés (approuvé par les gardes en charge, droits perçus)., 12 juillet 1744; MC/ET/XXXVIII/339
      contrat d'apprentissage; Leclerc, Charles; Leclerc, Jean-Baptiste; Rouveau, Paul Claude; sculpteur; transporteur de marchandises
    - Rouveau (Paul Claude) Sculpteur de l'académie de Saint-Luc rue Beauregard § apprentissage, 12 juillet 1744; MC/ET/XXXVIII/339
      contrat d'apprentissage; Rouveau, Paul Claude
    - Venard (Etienne Eloi), ancien professeur de l'académie de peinture § Mariage du fils de feu .., 14 juillet 1744; MC/ET/XXXVIII/339
      contrat de mariage; Venard, Etienne Eloi
    - Lecocq (Henri) ébéniste § Mainlevée de la veuve de .., 15 juillet 1744; MC/ET/XXXVIII/339
      Lecocq, Henri
    - Contrat de mise en apprentissage pour 5 ans, entre Louis Grossier, compagnon sculpteur, et Paul Jean Lheureux, sculpteur de l'académie Saint-Luc, au profit de Jean Louis Grossier, fils de Louis, logé, nourri, blanchi et entretenu par son père, sans deniers déboursés (approuvé par les gardes en charge, droits perçus)., 26 juillet 1744; MC/ET/XXXVIII/339
      contrat d'apprentissage; Grossier, Jean Louis; Grossier, Louis; Lheureux, Paul Jean; sculpteur; sculpteur
    - Tirmont (Pierre) serrurier à Essonnes § transport de droits, 26 juillet 1744; MC/ET/XXXVIII/339
      transport de droits; Tirmont, Pierre
    - Lheureux (Paul Jean) Sculpteur de l'académie de Saint-Luc rue des fossés du Pont aux Choux § apprentissage, 26 juillet 1744; MC/ET/XXXVIII/339
    - Aubert (André) tailleur de pierres grande rue de fg. Saint Honoré (en qualité de procureur) § Mariage, 30 juillet 1744; MC/ET/XXXVIII/339
      contrat de mariage; Aubert, André
    - Menageot (Pierre), maître menuisier, rue Saint-Martin § Bail, 5 août 1744; MC/ET/XXXVIII/339
      bail; Menageot, Pierre
    - Blanvillain (Pierre Jean) maître fondeur rue Jean Robert § Inventaire après décès de .., 6 août 1744; MC/ET/XXXVIII/339
      inventaire; Blanvillain, Pierre Jean
    - Blanvillain (Jean) maître fondeur cour Saint Martin § transport, 13 août 1744; MC/ET/XXXVIII/339
      Blanvillain, Jean
    - Bellier (Louis Guillaume) peintre rue Saint Martin § Mariage de .., 17 août 1744; MC/ET/XXXVIII/339
      contrat de mariage; Bellier, Louis Guillaume
  - Minutes. 1744, septembre - 1744, octobre, septembre 1744 - octobre 1744; MC/ET/XXXVIII/340
    - Olivier (Louis) maître fondeur rue du Grand Hurleur § Inventaire après décès de la femme de .., 11 septembre 1744; MC/ET/XXXVIII/340
      inventaire; Olivier, Louis
    - Pissot (Noel François), maître peintre, de l'académie de Saint-Luc rue Saint Martin § apprentissage, 14 septembre 1744; MC/ET/XXXVIII/340
      contrat d'apprentissage; Pissot, Noel François